Archief van de weeskamer van Gouda, 1557-1858
Archief van de weeskamer van Gouda, 1557-1858
- Stukken betreffende afzonderlijke onderwerpen
  - Stukken betreffende de taakuitoefening
    - Stukken betreffende verschillende nalatenschappen
      - Proontje van der Hille, getrouwd met Laurens Stevensz, z.d. (17e eeuw), 1600-1699; 749
      - Arls Kersz, getrouwd met Ael Jansdr, 1601, 511
      - Testament van Marinis Claessen en Maeyken Beke, echtgenoten, 1601, 798
      - Dirk Geerlofsz, 1603, 573 a
      - Willempje Pieters, weduwe van Jan Dirxs van Schouwen, 1604, 905
      - Dievertje Hendriks van Hensbeecq, 1604, 1661 - 1677, 1604-1677; 569
      - Adriana Aris, getrouwd met Dirck Claesz, 1605, 769
      - Nicolaas Fiefreth, getrouwd met Margriet Thonisdr, 1605, 830 a
      - Marritje Jans, 1606, 804 a
      - Willem Reynoutsz, 1607, 893
      - Neeltje Simons, weduwe van Dirk Claesz, 1608 en 1621, 1608-1621; 578
      - Claes Joosten, schuitenvoerder, begraven 20 april 1608, getrouwd met Janneken Jacobsdr, 1609, 534
      - Neeltje Simons, weduwe van Dirk Claasz, 1609, 1621 en 1622, 1609-1622; 825
      - Maria Joppen van Brouckhuysen, 1609 - 1682, 781
      - Lidewij Claes, weduwe van Wouter Jans, 1611 en 1619, 1611-1619; 756
      - Catharina Boudewijns van Poelenburch, 1613, 1615 en z.d, 524
      - Petronella Luyx, getrouwd met Jaques van Deelen, 1614, 833
      - Barent Bastiaensz Steur, getrouwd met Pietertje Pieters, begraven 17 mei 1615, 1615, 512
      - Jan Barentsz, getrouwd met Anneke Cornelisdr, begraven 24 april 1616, 1616 en 1617, 1616-1617; 516
      - Willempge Thomasdr, weduwe van Dirck Cornelisz Lievenheer, 1617 en 1618, 1617-1618; 477
      - Anthonis Geerloffs van Schoonhoven, getrouwd met Marritgen Leenderts, 1620 - 1689, 497
      - Louise de Nielle en Adriaan de Wannemaker, 1622, 757
      - Raes Dirksz, 1622, 859
      - Gijsbrecht Jansz Hopcooper, 1623 en 1624, 1623-1624; 648
      - Aert Leendertsz, 1623 en 1627, 1623-1627; 476
      - Floris Cornelisz Bockenberch, overleden 10 augustus 1624, z.d, 600
      - Pieter Michielsz, getrouwd met Francijntgen Emmens, 1624, 834
      - Lijntje Willemsdr, getrouwd met Cornelis Willemsz, 1625, 700
      - Claes Gerritsz Goeyer, gescheiden van Machteltgen Willems, 1625 en 1647, 1625-1647; 532
      - Claes Gerritsz Goeyer, gescheiden van Machteltgen Willems, 1625 en 1647, 1625-1647; 533
      - Volphert Jansz, scheemaecker, 1626, 507
      - Jacob Govertsz Kroes, getrouwd met Hendrikje Willemsdr de Wolf, 1626, 676 a
      - Hendrik Adriaensz, 1628, 645
      - Neeltgen Aelberts, getrouwd met Maerten Hendriksz, 1628, 770
      - Adryaen Aertzoen Ganzenburch, getrouwd met Annitgen Dircx, 1631, 505
      - Pleun Gerritsz Lievenheer, getrouwd met Aeltgen Aertsen, 1631 en 1632, 1631-1632; 857
      - Leendert Gijsbertsz, getrouwd met Anneke Jacobs, 1631 en 1637, 1631-1637; 751
      - Neeltje Pieters, getrouwd met Theunis Bouwensz Mosselman, 1632, 823
      - Daniel Jansz, overleden 21 december 1631, getrouwd met Neeltje Pieters, 1633, 563
      - Willem Thin Jansz, 1633 - 1680, 901
      - Machteltje Cornelisdr, getrouwd met Adriaen Cornelisz, 1634, 460
      - Laurens Lockersz, 1635, 748
      - Nicolaas Woutersz Doncker, getrouwd (?) met Maria Jacobs du Bois, 1635, 831 a
      - Marrijtje Aerts, overleden 17 november 1636, z.d, 800
      - Dirk Dirksz, getrouwd met Emmichgen Jans, 1637, 580
      - Grietje Maertens, getrouwd met Pieter Thonisz de Jonge, 1639, 635
      - Jacques Hellart en Martijntje Poerenaer, 1639, 683
      - Lambert Jansz de Vos, getrouwd met Susanna van Meeuwen, 1639, 747
      - Pieter Pransz Douw, 1639, 839
      - Adriaen de Lange, 1639 - 1800, 461
      - Anneke Fransen Druynen, getrouwd met Adriaen Govertsz, 1642, 503
      - Arien Gillisz, getrouwd met Neeltje Ariens, begraven 1 juli 1641, 1642, 508
      - Cornelis Dammasz, 1646, 542
      - Evert Hendriksz Bout, getrouwd met Pietertje Engels, 1647, 591
      - Sijtje Jans, overleden 9 oktober 1646, getrouwd met Jan Daniels Kalf, 1647, 693
      - Neeltje Gijsberts, getrouwd met Adriaan van Baersbank, 1647 en 1650, 1647-1650; 822
      - Martijntje Goverts Mangelaer, 1647 en 1667, 1647-1667; 812
      - Jannetje Gerrits, weduwe van Coen Cornelisz, 1647, 1662 en 1670, 1647-1670; 723
      - Galeyn Jansz den Ruygen, 1647 en 1706, 1647-1706; 612
      - Marritgen Pleunen, getrouwd met Willem Gerritsz, 1649, 890
      - Jan Willemsz, 1650, 688
      - Willem Bartholomeusz, z.d. (tweede helft 17e eeuw), 1650-1699; 888
      - Staes Jaoobsz, 1651 en 1655, 1651-1655; 869 a
      - Marritje Claesdr, 1652, 801
      - Marritje Dirks Ravesteyn, weduwe van Jan Bartholomeusz van Zel, 1652 - 1667, 809
      - Herman Dircxsz Backer en Lijsbet Meesen, 1654, 660 a
      - Trijntje Jacobs, getrouwd met Jan Ariensz, 1654 en 1655, 1654-1655; 708
      - Lijsbeth Pieters van Palays, 1654 en 1655, 1654-1655; 766
      - Herman Gijsbertsz, schuitenvoerder, 1655, 658
      - Jan Jacobsz van den Driesche, 1655, 694
      - Grietje Jans, weduwe van Frans Leendertsz Verzijl, 1655 en 1667, 1655-1667; 633
      - Corstiaen van Beest en Jaepje Pieters Cuyp, echtgenoten,1656 en 1671, 1656-1671; 558
      - Johan Bolnes, 1657, 732
      - Ariaentje Jans, getrouwd met Thonis Thonisz Smith, 1657 en 1666, 1657-1666; 499
      - Marritje Simons Blanckert, 1658, 806
      - Dirk de Swaen, getrouwd met Weynina Claes Isenhoudts, 1658, 1660 en z.d, 579
      - Leendert Dircksz de Gans, 1658 en 1662, 1658-1662; 750 a
      - Georgius Couerdingh, getrouwd met Adriana de Lange, 1659, 622
      - Jan Jansz de Griff, 1659, 696
      - Trijntje Jans (Bonser), 1659 - 1674, 877
      - Willem Cornelisz Versloot, getrouwd met Hillichje Leenderts, 1659 - 1686, 903
      - Barent Jansz, getrouwd met Neeltje Wiggers, 1660, 515
      - Jan Jacobsz, 1660, 685
      - Willem Gerritsz Coen van der Wilt, overleden 25 april 1660, z.d, 897 a
      - Cornelis Aertsz van Soest, getrouwd met Lijsbeth de Haas, 1660 - 1675, 555
      - Jannetje Cornelis Claes, 1661, 724
      - Jesjen Ariens, overleden 1 mei 1662, getrouwd met Dirk Adriaensz van der Sprang, 1661 en 1662, 1661-1662; 581
      - Annetje Hermansdr, weduwe van Jan Stevensz van der Laen, 1662, 493
      - Daniel Couck en Sara Droogbroot, echtgenoten, 1662, 565
      - Hugo Hopkooper en Ariaantgen Willems Verwerff, 1662, 667
      - Lijsbeth Jans de Vries, weduwe van Gerard Pieters van Beest, 1662, 767
      - Maria Dirks Vriescoop, 1662, 777
      - Trijntje Jans, weduwe van Arien Cornelisz Rutershof, 1662, 878
      - Jan Cornelisz Backer, weduwnaar van Lijsbeth Ariens Bommelaer, getrouwd met Trijntje Teunis, 1662 en 1669, 1662-1669; 689
      - Cathalijntje Hendriks Geesbergen, begraven 29 oktober 1668, weduwe van Hendrik Nije, 1662 en 1671, 1662-1671; 526
      - Dammas Cornelisz Krijger, weduwnaar van Lijsbeth Jacobs, getrouwd met Dirckje Jans, 1663, 562
      - Jan Geerloffsz, weduwnaar van Baertje Reiniers, 1663, 684
      - Marritje Paulus, 1663, 805
      - Adriaentje Jansdr, getrouwd met Jan Joosten Groen, 1664, 466
      - Andries Jansz van der Zijde, getrouwd met Leentje Cornelisdr, 1664, 482
      - Arien Jacobsz Schravelaar en Neeltje Jans den Baers, echtgenoten, 1664, 509
      - Lijsbeth Hendriks van Leeuwen, weduwe van Gerrit Verbijl en NN Pelters, 1664, 765
      - Neeltje Willems van Teylingen, 1664, 828
      - Marritge Gerrits, weduwe van Jacob Joosten Speld, 1664 en 1665, 1664-1665; 802 a
      - Dirkje Cornelis, 1664, 1667, 585
      - Adriaantje Keten, 1665, 466 a
      - Mayke Simons, 1667, 817
      - Dirk Theunisz Varkeman, 1667 - 1683, 582
      - Neeltje Sijbrandts, weduwe van Cornelis Thijsz van Gogh, 1667 - 1687, 824
      - Frans Cornelisz Bochoven, 1667 - 1688, 604
      - Aechje Huybertsdr, 1668, 470
      - Gijsbert Simonsz en Barbara Aerts, 1668, 638
      - Maria Cornelis Hillebrants, 1668, 776
      - Emmetje Jacobs Backer, 1668, 1669, 1676, 1681 en z.d, 1668-1681; 594
      - De vrouw van Jan Hendriksz van der Wiel, 1669, 718
      - Marritje Jacobs, weduwe van Maerten Melchiors Broekert, 1669, 804
      - Brechje Pieters Vereyck, begraven 8 januari 1652, 1669, 1676 en z.d, 521
      - Jan van den Hove, 1669, 1670 en 1682, 1669-1682; 701
      - Claertje Elderts, begraven 16 november 1688, getrouwd met Gerrit Lambertse de Vries, 1689 en 1709, 1669-1709; 531
      - Aeltge Martens Broeckert, begraven 1 september 1670, 1670, 473
      - Anna van Hensbeecq., getrouwd met Petrus Soudenbalch, 1670, 485
      - Chieltje Joppen, begraven 28 oktober 1669, weduwe van Joost Pietersz de Meyere, 1670, 528
      - IJsbrant Jansz Cos, 1670 en 1671, 1670-1671; 911
      - Maria Sas Gijsberts, getrouwd met Cornelis Adriaensz Paeu, 1670, 1679, 1681 en z.d, 1670-1681; 793
      - Neeltje Cornelis, weduwe van Hendrik Smaagdeling, 1670 - 1684, 821
      - Frans Theunisz Kerckhoven, getrouwd met Trijntje Pieters Roscam, 1670, 1686 en 1687, 1670-1687; 606
      - Fijtje Harmens, 1671, 610
      - Annetje van Houten, getrouwd met Abraham van Gelder, begraven 16 november 1672, 1672, 495
      - Crijn Mattheusz en Annetje Dammes, echtgenoten, 1672, 559
      - Jan Ketel, weduwe van Weyntje Claes, getrouwd met Martijntje Willems, 1672, 703
      - Louris Segertsz, 1672, 758
      - Yda Cornelis Voschbosch, 1672, 910
      - Cornelis van Rossem en Maria van Swaenswijck, echtgenoten, 1673, 553
      - Elisabeth Donckers, getrouwd met Johan Scade, 1673, 589
      - Herman Sijvertsz en Marrigje Pouwels, 1673 en z.d, 659
      - Wouter van Leeuwen, getrouwd met Teuntje Gijsberts (de Melker), 1673, 874
      - Willem Ariensz Buurman, getrouwd met Ariaentje Brandden, 1673, 896
      - Jannetje Claes, getrouwd met Cornelis Willemsz, 1673 - 1679, 543
      - Jannetje Jans Boele, 1673 - 1683, 722
      - Catalijntje Pieters de Meyer, begraven 10 juni 1673, getrouwd met Wijnand Jansz de Hoogh, 1673, 1675 en 1696, 1673-1696; 527
      - Joost Willemsz Jongenoom, 1674 en 1675, 1674-1675; 741
      - Egbert Jacobsz Berry, 1674 - 1685, 587
      - Magdaleentje Crijghout, weduwe van Mattheus Cuysel, 1674 - 1690, 774
      - Ariaentje Kerssen, weduwe van Gerrit Dircksz Verwind, begraven 12 februari 1674, 1674 en 1706, 1674-1706; 500
      - Adriaen Govertsz van Wijck, 1675, 462
      - Frans de Vos, 1675, 608
      - Heiltje Beuck, 1675, 642
      - Jan Jansz van Baertwijcxheul, getrouwd met Ariaantge Jans, 1675, 690
      - Pieter Gerritsz van der Speek, 1675, 851
      - Wijvertge Theunis, weduwe van Jan Jansz Soet, 1675, 887
      - Marinus Hoogenberch en Brigitta Cornelis Verwerff, 1675 en 1676, 1675-1676; 799
      - Annetje Hendriks Reest, getrouwd met Cornelis Woutersz Caen, 1675 en 1684, 1675-1684; 546
      - Stukken betreffende de verkoop van obligaties, 1675 - .1688, 664
      - Annetje Claesdr, 1676, 492
      - Helena Vos, 1676, 644
      - Jan de Weert, 1676, 717
      - Lijsbeth Dirks Boon, 1676, 763
      - Grietje Joppen en Pieter Jansz Schravelaar, 1677 en 1679, 1677-1679; 634
      - Dirk Cornelisz Cool, 1677 en 1683, 1677-1683; 573
      - Bartholomeus Kasee, 1678, 517
      - Schuldbekentenis ten behoeve van Maria van Wijck, 1678, 797
      - (J)annetje Bouwens, weduwe van Govert van der Spelt, 1678, 1679 en z.d, 491
      - Willem Fransz Wassenburgh, getrouwd met Adriaentgen IJsbrants, 1678 en 1685, 1678-1685; 904
      - Maria Loreyn, getrouwd met Anthony Verveen, 1678 - 1689, 788
      - Dirk Jansz Backer, 1679, 571
      - Maritgen Aerts, 1679, 800 a
      - Trijntje Jans van Nes, weduwe van Gijsbert van Mul, 1679, 881
      - Jacob Frans van Cortiënne, 1679 - 1692 en z.d, 671
      - Maerten Pietersz Verburgh, weduwe van Pietertje Jacobs van den Bergh, 1679 en 1694, 1679-1694; 771
      - Maerten Cornelisz Verelst en Dirckje Gijsberts Helmont, alsmede Arien IJsbrants Bongaert en Judit Cornelis Elst, 1679 - 1739, 772
      - Dievertje Joppen, begraven 22 september 1679, weduwe van Aert Jansz Vreelandt, 1680 - 1696, 570
      - Roelant Willemsz Akersdijk, z.d. (eind 17e eeuw) en (1716), 1680-1716; 862
      - Matthijs du Lay, 1680 - 1723, 815
      - Aeltje Frans Smith, begraven 22 augustus 1673, 1681, 475
      - Lijntje Rasen, 1681 - 1686, 760
      - Cornelis Kleynenburgh, 1682, 548
      - Denijs Denijsz van den Bergh, 1682, 568
      - Trijntje Claesdr Schaeck, 1682 en 1683, 1682-1683; 883
      - Jacob den Raedt en Geertruydt van Noyen, 1682, 1687 en z.d, 680
      - Ariaentje Ariaens van der Visch, begraven 6 juni 1679, 1683, 501
      - Cornelis Pieters Mesdagh en Gijsbertje Gijsberts van der Hagen, echtgenoten, 1683, 552
      - Pieter de Liefde, 1683, 844
      - Barent Geerloffsz van der Vrede, begraven 31 januari 1673, 1683 en 1684, 1683-1684; 514
      - Arien Hendriksz Verhoogh, begraven 18 september 1684, 510
      - Bastiaen Theunisz Mossel, minnaar van Grietje Jans, begraven 8 september 1683, 1684, 520
      - Jacob Junius en Maria de Sarragan, 1684, 676
      - Jan Abramsz Moleman, 1684, 707
      - Maerten Jansz van der Wolff alias Groen, 1684, 773
      - Thonis Aertsz van Soest, 1684, 876
      - Weyntje Romans, 1684, 886
      - Cornelis Lomberson, overleden 1686, getrouwd met Heyltje Cornelisdr de Clercq, 1684 - 1700, 550
      - Marritge Claesdr Verwey, weduwe van Willem van Bersingen, 1684 - 1712, 801 a
      - Joost Verhoog, 1684, 1727 en 1771, 1684-1771; 743
      - Theunis Gerritsz, 1685, 873
      - Jannetje Coopers, weduwe van Anthony Faloer, 1685 - 1690, 725
      - Jan Andriesz Vrijaldenhoven, 1686, 716
      - Lijsbeth Hendriks Buys, weduwe van Pieter Davids Garnay, 1686, 762
      - Lijsbeth Willems Coutijser, 1686, 764
      - Maria Leenderts Verhoeff, getrouwd met Thonis Ariens van der Hee, 1686, 795
      - Jan Spille, getrouwd met Crijntje Branden, 1687, 710
      - Stukken betreffende een schenking door Neeltje Adriaens van Wijk, weduwe van Jacob Block, 1687, 830
      - Arie Gornelisz Block, 1687 en 1688, 1687-1688; 504
      - Cornelis Harmensz Verblas, overleden 25 februari 1688, 1688, 557
      - Hillegont Oudevelt en Abram van Hoorn, 1688, 662
      - Leentje Jans, weduwe van Govert Jansz pottenbakker, 1688, 754
      - Lijsbeth Ariens, 1688, 761
      - Niesje Claes, 1688, 831
      - Wouter Caen, getrouwd met Jannichie Davids Elecourt, 1688, 908
      - Trijntje Goverts Mangelaer, weduwe van Bije Block, 1688 en 1693, 1688-1693; 880
      - Frans Feel en Maria Boshuysen, 1689, 605
      - Johan den Haen, 1689, 733
      - Pieter Kruyskerk, 1689, 843
      - Willem Michielsz Cnol, 1689, 897
      - Gerrit Andriesz Quast, 1689 en 1690, 1689-1690; 626
      - Jan Claesz Huydecooper, 1689 en 1690, 1689-1690; 702
      - Apollonia Cornelisdr, weduwe van Maarten Fransz Schaackelaar, begraven 9 juli 1689, 1690, 498
      - Joost Waechhals, 1690, 744
      - Mels Jansz 't Hart, 1690, 818
      - Willem Joosten, 1690, 891
      - Jacob de Haes, overleden 9 oktober 1691, 1691, 673
      - Francijntje Andries, getrouwd met Jan Pietersz Soet, 1691, 709
      - Gijsbert Straffintvelt en Jannetie Faloer, 1691 - 1693, 640
      - Geertruid Frederiksdr van Wijk en Floris Poulusz Lijndraeyer, 1691 en 1694, 1691-1694; 621
      - Jan Dirksz van Velsen, 1692, 712
      - Abel Hendriksz, begraven 14 maart 1693, 1693, 457
      - Arye Jansz Lepelaer, weduwnaar van Gerritje Gerrits Gouwerak, begraven 12 december 1691, 1693, 506
      - Frans Liessens, getrouwd met Cniertje Crijnen Verveen, 1693 en z.d, 607
      - Hendrik Jansz Verbrugge, 1693, 655
      - Jan Tobiasz de Craenstopper en Trijntje Jans, 1693, 665
      - Schuldbrief ten laste van Jan Pietersz de Lange, 1693, 704
      - Jan Jansz van der Linde, getrouwd met Maria van Amerongen, 1693, 705
      - Wijbregtje Pellekoorn, gesch. van Adriaan van Hegen, 1693 en 1694, 1693-1694; 907
      - Maria van Roon, getrouwd met Arien Claasse de Ligt, 1693 - 1711, 792
      - Cornelis van Os en Neeltie Tijsdr, echtgenoten, 1693 - 1763, 554
      - Anna van Zuidhooff, getrouwd met Dirk van der Hulst, begraven 15 augustus 1693, 1694, 490
      - Bartholomeus Vertilet, getrouwd met Catharina van Luinen, begraven 9 maart 1694, 1694, 518
      - Pieter de Graaf, overleden 1 november 1694, getrouwd met Catharina van der Zaan, z.d, 841
      - Trijntje Aerts Pruymenboom, getrouwd met Jan Jacobsz Lunenburgh, 1694, 882 a
      - Pieter Schaap, 1694 - 1700, 848
      - Cornelis van den Ham, 1695, 547
      - Crijn Ariensz Mol,en Maria Pieters Leysterre, echtgenoten, 1695, 561
      - Floris Gerritsz van Beyeren, getrouwd met Aeltje Maertens Maff, 1695, 599
      - François Crabeth, getrouwd met Cornelia Everwinkel, 1695, 602
      - Godefridus van Wijk, 1695, 630
      - Pieter Gerritsz Kieviet, getrouwd met Margaretha van der Burgh, 1695, 842
      - Johan van der Wolff en Cornelia van der Mast, echtgenoten, 1695, 1703 en 1705, 1695-1705; 734
      - Crijn Hola, overleden 12 november 1693, weduwnaar van Dirckgen Cornelis, getrouwd met Grietje Louisdr, 1696, 560
      - Erasmus Bick, getrouwd met Petronella Theresia van Heyninge, 1696 en z.d, 596
      - Hendrik Cock, overleden 3 augustus 1695, 1696, 649
      - Rijkloff van Goens, 1696, 863
      - Josijntje Pieters van Caneghem, getrouwd met Martinus Schiftman, 1696 - 1699, 811
      - Engel Bothael, getrouwd met Grietie Aelberts Verrijst, 1697, 595
      - Geertje Reiniers, getrouwd met Jan Dirksz van der Carre, 1697, 613
      - Geertruid van Swerven, getrouwd met Andries Prinsen, 1697, 619
      - Hendrik Harmensz Verboer, overleden 15 september 1697, 1697, 653
      - Johannes Soet, 1697, 739
      - Fop Willemsz van Looyenstein, 1697 en 1698, 1697-1698; 601
      - Daniel van der Bolck, 1698, 564
      - Jean de la Bosage, overleden december 1695, weduwe van Elisabeth d'Alibert, 1698, 729
      - Heiltje Willems Bogaert, 1698 - 1727, 643
      - Geertruid van Aersdal, weduwe van Pieter Verveen en ds. David van Zeyst, overleden 25 juni 1727, 1698, 1727 - 1733, 1698-1733; 616
      - Cornelia Stragier, 1699, 540
      - Gijsbert Cincq, getrouwd met Maria van den Bos, 1699 en 1700, 1699-1700; 639
      - Cornelis Ariensz de Licht, begraven 25 maart 1700, getrouwd met Maria Cornelisd Duyff, 1700, 549
      - Jacob Lepelaer, overleden 28 september 1699, 1700, 677
      - Marritge Commers, weduwe van Willem Goverts Houtaenhout, 1700, 802
      - Willem van den Duyn, 1700, 899
      - Jan Goester, getrouwd met Jannetje van der Voorn, z.d. (18e eeuw), 1700-1799; 695 a
      - Dirk van Zetten, overleden september 1701, 1701, 584
      - François Pichot, 1701 - 1704, 603
      - Jacob Mopman, getrouwd met Anna Geerlings, 1702, 678
      - Pieter Sijen, overleden 2 f ebruari 1710, 1703 - 1714, 853
      - Cornelia Padenburgh, getrouwd met Thonis van Vliet, 1704, 538
      - Pieter van Rheede, getrouwd met Claasje Hendriks Zeeman, 1704, 847
      - Cornelia van Couwenbergh, begraven 21 maart 1705. getrouwd met Jacobus van der Moten, 1704 - 1707, 536
      - Cornelia Kerssen Weyman, getrouwd met van Hendrik Proos, 1705, 541
      - Jacob Muyskens, overleden 25 mei 1705, 1705, 679
      - Daniel Jansz Marel, 1706, 566
      - Geertruid Vermeul, weduwe van Claes Huydecooper, 1706, 1712 en 1717, 1706-1717; 620
      - Joost Pietersz de Meyer, getrouwd met Neeltje Lamberts Verwind, 1707, 742
      - Geertje Dirks van Nek, weduwe van Lambert Verwint en Jan Ariense Blok, 1707 - 1722, 614
      - Jacob Adriaensz van der Spelt, 1708, 681
      - Neeltje Cornelis de Vogelaer, weduwe van Jan Adriaansz van Rooken, 1708 en 1709, 1708-1709; 829
      - Casparus van Zuren, overleden 1708, getrouwd met Louisa Hellenius, 1709, 523
      - Jan de Frije, 1709, 695
      - Sara Raemburgh, 1709, 867
      - Akte van volmacht gegeven door Metje Jans Smith, gescheiden van Jacobus van der Mooten, 1709 en 1712, 1709-1712; 819
      - Gerard Han, 1710 - 1714, 624
      - Gillis Jansz Oirschot, getrouwd met Sara Hemerick, 1711, 629
      - Hillebrant van der Wiele, overleden 15 februari 1711, 661
      - Jacob Blom, getrouwd met Trijntie van Cleef, 1712, 669
      - Jan Cincq, 1713, 692
      - Pieter de Munnik, 1713, 845
      - Cornelia van Vliet, getrouwd met Pieter van Snij, 1713, 849
      - Dirk Simonsz Kol, getrouwd met Ermpje Jans Crouwaet, 1714, 575
      - Jacob van Hoorn, 1714, 1728 en z.d, 675
      - Pieter Bakenes, 1715 en z.d, 836
      - Elisabeth Gerrits de Vries, getrouwd met Gornelis Bouwman, 1717, 591
      - Petronella Ariens, weduwe van Jacob Jansz de Ridder, 1717 en 1735, 1717-1735; 832
      - Adriana Jans Koeblare, weduwe van Aernout Jacobsz van der Starre en van Jan Huybertsz van der Laan, overleden 8 oktober 1717, 1718, 469
      - Elisabeth Aertse van Wijk, weduwe van Nanne Pieters van der Vrede, getrouwd met Andries Paulusse Brenkman, 1719, 592
      - Grietje Pauw, overleden 2 september 1720, weduwe van Jan Mopman, 1720 en 1721, 1720-1721; 637
      - Abraham Moors, begraven 15 juli 1705, 1722, 459
      - Arie Danens, begraven 31 maart 1722, 1722, 502
      - Maria Sloos, weduwe van Arnoldus Vroombrouck, 1722, 794
      - Catharina van Dusseldorp,, begraven 30 augustus 1724, getrouwd met Evert van Enckhuysen, 1724, 525
      - Cornelia van Mechelen, begraven 19 november 1723, getrouwd met Pieter Stolwijk, 1724, 537
      - Jannetje Pieters Cranendonck, weduwe van Gerrit Ariensz Man, 1724, 625
      - Pieter de Vries, getrouwd met Grietje Groeneveld, 1724, 854
      - Anna Cnol, weduwe van Christiaen van Schellebeek, 1725, 529
      - Elsje van der Putten, 1726, 593
      - Maria Bronsbergen, overleden 27 oktober 1726, 1726 - 1730, 780
      - Gerritje Jans Lunenburgh, 1726 - 1764, 627
      - Transport van een obligatie uit de nalatenschap van Anna Smits, 1727, 486
      - Anna Timmers, begraven 18 juni 1727, 1727, 487
      - Frederik van den Berg, 1727, 609
      - Hendrikje Simons Vermeul, weduwe van Hendrik Ariensz Verburgh, 1727, 657
      - Pieter Hendriksz Boenders en Maria Jasperse 't Hoen, 1727, 837
      - Anna Vlack, overleden 1 mei 1728, getrouwd met Hendrik Blom, 1727 en 1728, 1727-1728; 489 a
      - Isabella Cornelisdr Boer, getrouwd met Willem van Dable, 1729, 668
      - Lijsbeth Pieters, 1729, 766 a
      - Sijtje Meesen Buytelaer, 1729, 872
      - Dirk Verwillig, overleden 22 juli 1729, 1729 en 1730, 1729-1730; 583
      - Pieter Cincq, overleden 18 november 1760, 1729 en 1760, 1729-1760; 838
      - Willem van Dongen, overleden 10 februari 1758, 1730 - 1761, 898
      - Dirkje Goverts Houtaanhout, weduwe van Daam Willems Swart, 1731, 586
      - Jacob Aelbertsz de Vries, 1731, 682
      - Margaretha Haffkensbring, weduwe van Johan Stokvliet, 1732, 775
      - Quirina Abrahams Vermooten, overleden 3 juli 1732, getrouwd met Nathan Scharp, 1732, 858
      - Jan van Veen, 1733 en 1735, 1733-1735; 711
      - Barend Oudshoorn, getrouwd met Cornelia de Lange, 1734, 513 a
      - Trijntje Pruymeboom, overleden 4 februari 1734, getrouwd met Jan Hogeboom, 1734 en 1735, 1734-1735; 882
      - Francina Wakkier, weduwe van Willem Verboom, 1734 en 1738, 1734-1738; 902
      - Jan Leendertsz van der Helt, overleden 3 juni 1734, 1735, 697
      - Adriana de Bonte, weduwe van Nicolaas Boot, begraven 3 maart 1736, z.d, 468
      - Geertruid Coppers, 1737, 615
      - Jannetje Tret, weduwe van Jacob Dubbel, 1737, 726
      - Anna Bleuland, getrouwd met Jan Baak, ca. 1738, 483
      - Stuk betreffende de verkoop van een obligatie uit de boedel van Agnes Catharina Ormea, overleden 16 december 1705, getrouwd met Hendrik Adriaan van der Marck, 1738, 651
      - Pieternella van der Wies, overleden 4 september 1738, weduwe van Dirk Hagen, 1738, 855
      - Transport van een obligatie uit de nalatenschap van Allard Pierson, 1740, 480
      - Haesje Gornelis van Meekeren, getrouwd met Cornelis de Jong, 1740, 641
      - Jannetje Overwesel, weduwe van Simon van der Linden, 1740, 727
      - Trijntje Reunis, 1740 en 1745, 1740-1745; 879